# 政策性优惠利率贷款

提问人：tony868lamy 时间：2011-08-08 20:54:55
财政贴息主要有两种方式，一是财政将贴息资金直接拨付给受益企业；二是财政将贴息资金拨付给贷款银行，由贷款银行以政策性优惠利率向企业提供贷款，受益企业按照实际发生的利率计算和确认利息费用。 政府未直接向企业无偿提供资资产，因此优惠的部分不作为本准则规范的政府补助。

回答人：chenyiwei
个人意见：对于此类业务的处理，应当搞清楚政府的该项政策的补助对象是银行还是借款企业。
如果银行开展一项低利率贷款业务，由银行自主选择符合条件的企业发放低利率贷款，银行再就该业务中的利息损失向政府申请补助的，则该补助款的受益对象是银行，银行应当将所收到的补助款按政府补助处理，相应地，企业直接按实际享受的利率确认利息支出。在该业务模式下，政府补助资金和享受利率优惠的贷款业务之间没有直接的对应关系。
如果政府指定银行向某一特定企业发放低利率贷款，并对金额、利率、期限等基本借款条件作出了约束性的规定，并由政府对该项特定贷款业务中银行的利息损失给予专项补助的，则可以理解为政府的本意是要使该特定企业直接受益，银行只是代收代付补助款。相应地，该企业在帐面上对于所享受的利率优惠应当确认为政府补助（营业外收入），同时按市场利率计提利息支出；相应地，该银行应按市场利率确认利息收入，不确认政府补助收益。

回答人：chenyiwei
回复 tony868lamy 的帖子
你所举的这个例子，借款企业可以按优惠后的利率确认利息支出，政府补助确认在贷款银行层面。但借款企业应当按照要求对利息优惠部分的 70 ％不得用于利润分配，例如可以通过设置一项任意盈余公积明确这部分所节约的利息支出（报表上体现为财务费用减少）不得用于股利分配。

提问人：tony868lamy 时间：2011-08-09 01:18:38
回复 chenyiwei 的帖子
从讲解的内容来看，上述财政贴息（优惠利率）应当确认政府补助，但具体在银行还是在借款单位，能不能以（财政贴息）谁申请谁受益的受益对象划分标准去确认政府补助呢？（注：最终受益方永远是借款单位）

回答人：chenyiwei
个人还是倾向于按照我上面的答复，根据政府补助的意向受益对象来确定会计处理方法。和你的建议做法的效果在很多情况下应当是一致的。

提问人：nikan 时间：2011-08-09 08:13:09
个人不是太赞同陈版的意见。 我理解，应由最终收益对象，即由借款方确认该项补助，银行在其中扮演的角色无非就是代收代付。

回答人：chenyiwei
个人理解，任何政府补助最终的受益人都在最终环节，但哪一环节在会计上确认政府补助收益，取决于能否证明补助资金与本会计主体的受益之间是否存在可计量的直接对应关系。

提问人：srr2008 时间：2017-08-08 11:45:04
什么是政策性优惠贷款，贴息的是普通商业贷款的利息，要不要按新准则十三十四条处理

回答人：chenyiwei
自 2017 年 1 月 1 日起，对贴息和政策性优惠贷款按新的政府补助准则的相关规定处理。